【裁判字號】    95,聲,268
【裁判日期】    950314
【裁判案由】    返還擔保金
【裁判全文】
臺灣臺中地方法院民事裁定               95年度聲字第268號
聲  請  人  丙○○
相  對  人  乙○○
相  對  人  甲○○○
上列聲請人聲請返還擔保金事件，本院裁定如下：
    主      文
聲請人之聲請駁回。
聲請程序費用由聲請人負擔。
    理      由
一、本件聲請意旨略謂：臺灣臺中地方法院92年度勞訴字第148
    號聲請人與相對人間職業災害損害賠償事件，經臺灣高等法
    院臺中分院93年度勞上字第14號判決確定在案。而聲請人前
    依臺灣臺中地方法院93年度裁全字第670號裁定提供擔保新
    臺幣（下同）150,000元（93年度存字第461號）。茲經聲請
    人以台中市英才郵局存證函第82號，定二十日以上期間，催
    告相對人就其假扣押執行所受損害，對聲請人行使權利。然
    相對人收受上開催告書已逾二十日以上之期間，迄未對聲請
    人行使權利。為此，依據民事訴訟法第一百零四條第一項第
    二款規定，聲請准予裁定返還擔保金等語。
二、聲請人主張之事實，業據其提出本院93年度存字第461號提
    存書、國庫存款收款書、本院92年度勞訴字第148號民事判
    決、臺灣高等法院臺中分院93年度勞上字第14號民事判決及
    裁定、郵局存證信函、掛號郵件收件回執等為證，並經本院
    調取前開提存卷宗及本院93年度裁全字第670號假扣押裁定
    卷宗（含93年度執全字第291號假扣押執行卷宗）查核無誤
    ，固可信為真正。但查：依本院93年度執全字第291號假扣
    押執行卷宗所示，聲請人以本院93年度裁全字第670號假扣
    押裁定為執行名義所扣押者，係相對人甲○○○名下之不動
    產，故聲請人之假扣押執行，是否造成相對人受有損害，僅
    須以相對人甲○○○為觀察即可。本院92年度勞訴字第148
    號及臺灣高等法院臺中分院93年度勞上字第14號之職業災害
    補償事件，聲請人僅以相對人乙○○為被告而已，並未將相
    對人甲○○○併列為被告，故該職業災害補償事件之訴訟結
    果，與相對人甲○○○之財產遭聲請人假扣押，其間並無任
    何關係，該職業災害補償事件，即難謂係該假扣押事件之本
    案訴訟。而本院93年度執全字第291號假扣押執行事件，嗣
    後經聲請人於95年2月15日具狀撤回，此雖可認為係屬民事
    訴訟法第一百零四條第一項第三款之「訴訟終結」情形，但
    因聲請人催告相對人行使權利之存證信函，係於撤回假扣押
    執行前之95年1月5日寄發；且所稱訴訟終結，又係指聲請人
    與相對人乙○○間之職業災害補償事件，故該存證信函所為
    之催告，即難認為係「訴訟終結」後之催告。從而聲請人以
    已於訴訟終結後定二十日以上期間，催告受擔保利益人即相
    對人行使權利而未行使為由，請求返還提存之擔保金，於法
    即有未合，為無理由，應予駁回。
三、依民事訴訟法第九十五條、第七十八條，裁定如主文。
中    華    民    國    95    年    3     月    14    日
                  民事第一庭  法  官  游文科
正本係照原本作成。
如對本裁定不服，應於裁定送達後10日內向本院提出抗告狀（須
附繕本），並繳納抗告裁判費新臺幣1,000元。
中    華    民    國    95    年    3     月    14    日
                              書記官


司法院資訊處製作；財團法人民間司法改革基金會備份。
